【裁判字號】    98,易,104
【裁判日期】    981002
【裁判案由】    竊盜
【裁判全文】
臺灣新竹地方法院刑事判決               98年度易字第104號
                                       98年度易字第208號
公  訴  人  臺灣新竹地方法院檢察署檢察官
被      告  甲○○
選任辯護人  林言丞律師
被      告  乙○○
上列被告因竊盜案件，經檢察官提起公訴（98年度偵字第2804號
）及追加起訴（98年度偵緝字第477號），經本院裁定依簡式審
判程序判決如下：
    主  文
甲○○共同犯結夥攜帶兇器毀壞安全設備竊盜罪，累犯，處有期
徒刑拾月。
乙○○共同犯結夥攜帶兇器毀壞安全設備竊盜罪，處有期徒刑壹
年伍月。
    事  實
一、甲○○前於民國95年間因竊盜案件，經臺灣臺中地方法院以
    95年易字第1396號判決判處有期徒刑2 年10月確定，於97年
    12月16日縮刑期滿執行完畢。乙○○前於88年間因犯連續加
    重竊盜罪，經臺灣高等法院以89年上易字第3895號判決，判
    處有期徒刑4年，並於刑之執行前令入勞動場所強制工作3年
    確定。又於91年間再犯加重竊盜案件，經臺灣臺東地方法院
    以91年易字第118號判決，判處有期徒刑2年，並於刑之執行
    前令入勞動場所強制工作3 年確定，上開二案件接續執行，
    於93年2月24日入監執行徒刑（按90年11月2日入泰源技訓所
    強制工作，93年2 月24日因免予繼續執行出所而轉入監執行
    徒刑），並於97年10月16日縮短刑期假釋付保護管束出監，
    保護管束期間至98年 7月12日止，故乙○○涉犯本案時係假
    釋中再犯，前開徒刑尚未執行完畢（未構成累犯）。
二、甲○○與其兄卓玉龍（另因竊盜案由臺灣臺北、板橋及新竹
    地方法院檢察署通緝中）、乙○○（綽號蕭仔）及李家慶（
    綽號落腳，檢察官另案偵查中）等4 名成年男子，均因缺錢
    花用而萌生竊取新建辦公大樓內財物再變賣供己花用之念頭
    ，由卓玉龍、乙○○及李家慶三人先選定新竹縣竹北市○○
    ○路東2段20之3號及20之5 號同棟雙併之辦公大樓（無警衛
    駐守），作為下手行竊之目標，再由卓玉龍於98年3月9日下
    午1至2時許，以不知情之卓志強（另經檢察官以98年度偵字
    第2804號為不起訴處分確定）所提供門號0000000000號之行
    動電話，聯絡甲○○所使用由不知情之卓志強所提供門號00
    00000000號之行動電話，甲○○乃自臺中市駕駛車牌號碼44
    5─YE 號營業用小客車前來新竹縣竹北市體育場旁，卓玉龍
    、乙○○及李家慶等三人乃共乘卓玉龍所駕駛車牌碼CO-456
    7 號白色甪小客車，一同至新竹縣竹北市體育場旁會合，卓
    玉龍、乙○○、李家慶及甲○○乃共同基於一個意圖為自己
    不法所有之犯意聯絡及一個犯罪意思之決定，約妥由李家慶
    先趁上開選定之辦公大樓員工上班之際潛入藏匿，迨員工下
    班離去後，再由李家慶打開上開所選定之辦公大樓大門，讓
    卓玉龍及乙○○進入行竊，甲○○則負責在外把風、接應及
    載運贓物。嗣於同日晚間7 時許，眾人見時機成熟，乃推由
    李家慶趁無人注意之際先行進入上開辦公大樓內藏匿（侵入
    建築物部分未據告訴），迨同日晚上10時許，再由李家慶打
    開該辦公大樓大門，讓卓玉龍及乙○○二人進入該大樓（侵
    入建築物部分未據告訴），甲○○則駕駛上開營業用小客車
    停放在六家不動產斜對面處把風，卓玉龍乃攜帶其所有客觀
    上足以對人之生命、身體構成威脅，可供兇器使用之鐵製螺
    絲起子、扳手及破壞夾各1 支（未扣案），於附表所示時間
    ，逐層持鐵製一字扳手毀壞如附表所示之樓層大門門鎖等安
    全設備（毀損及侵入建築物部分未據告訴）後，並竊得如附
    表所示之財物。至翌日即同年3月10日凌晨2時48分許，卓玉
    龍、乙○○及李家慶將得手之財物裝入黑色大塑膠袋內（計
    約5袋）後，先後由乙○○揹2台筆記型電腦，李家慶、卓玉
    龍分別揹2袋、3袋均裝有竊得財物之黑色大塑膠袋而搬出大
    樓門外，旋由甲○○駕駛上開營業用小客車搭載揹著2 台筆
    記型電腦之乙○○沿國道一號高速公路往臺中市方向逃逸，
    卓玉龍亦駕駛上開自用小客車搭載李家慶及上開所竊得之財
    物逃逸至臺中市○○○路與惠中路和甲○○、乙○○會合，
    再推由卓玉龍負責銷贓變現。甲○○嗣後因而分得變賣贓物
    所得款項7,000 元現金，乙○○及李家慶則各分得變賣贓物
    所得款項金1萬6,000元現金。嗣經被害人周怡樺發現其所管
    領之公司遭竊後報警處理始循線查獲上情。
三、案經新竹縣政府警察局竹北分局報告臺灣新竹地方法院檢察
    署檢察官偵查起訴。
    理  由
壹、程序部分：
一、本件被告甲○○、乙○○所犯加重竊盜罪，非死刑、無期徒
    刑、最輕本刑為3 年以上有期徒刑之罪，被告於本院準備程
    序進行中，就被訴事實為有罪之陳述，經本院認合於刑事訴
    訟法第273條之1之規定，裁定進行簡式審判程序，合先敘明
    。
二、按被告以外之人於審判外之言詞或書面陳述，除法律有規定
    者外，不得作為證據；又被告以外之人於審判外之陳述，雖
    不符合同法第159條之1至第159條之4之規定，但經當事人於
    審判程序同意作為證據，法院審酌該言詞陳述或書面陳述作
    成時之情況，認為適當者，亦得為證據。當事人、代理人或
    辯護人於法院調查證據時，知有第159條第1項不得為證據之
    情形，而未於言詞辯論終結前聲明異議者，視為有前項之同
    意，刑事訴訟法第159條第1項及第159條之5分別定有明文。
    經查，被害人周怡樺、黃信立、謝淑珍、吳秋涼四人與證人
    卓志強、江丕泰二人於警詢及偵查中之陳述，雖為被告以外
    之人於審判外之陳述，屬傳聞證據，然被告二人於本院準備
    程序、審判程序中均表示同意作為證據方法而不予爭執，且
    迄至言詞辯論終結前亦未再聲明異議，另如後所列經本院採
    為證據之物證、文書（書證），被告二人亦均未爭執證據能
    力，本院審酌上開證據資料製作時之情況，尚無違法不當及
    證明力明顯過低之瑕疵，亦認為以之作為證據應屬適當，故
    揆諸上揭規定，爰逕依刑事訴訟法第159條之5規定，均認有
    證據能力。
貳、實體部分：
一、訊據被告乙○○及甲○○對於前開由卓玉龍、乙○○及李家
    慶等人持鐵製螺絲起子、扳手及破壞夾各1 支破壞如附表所
    示辦公大樓門鎖，竊得如附表所示被害人之財物，並由甲○
    ○在外把風之犯行，於警局初詢、檢察官偵查、本院準備程
    序及簡式審判程序時均坦承不諱，核與被害人周怡樺、黃信
    立、謝淑珍及吳秋涼於警詢指述及證人卓志強、江丕泰證述
    之情節大致相符（參98年度偵字第2804號偵查卷第26至38頁
    、87至89頁），被告甲○○上開犯行另有證人即同案被告乙
    ○○於本院審理時結證明確，此外，並有查證報告1 份（同
    上偵卷第139 頁）、監視器翻拍照片10張（同上偵卷第45至
    49頁）、行動電話門號0000000000號及0000000000號通聯調
    閱查詢單各1 份（同上偵卷第54至67頁）附卷可稽，是被告
    乙○○與甲○○上開自白內容確與事實相符，堪足採信，本
    案事證已臻明確，被告上開犯行洵堪認定，自應依法予以論
    罪科刑。
二、論罪科刑：
（一）按刑法第321條第1 項第2款所謂安全設備，係指依社會通
      常觀念足認為防盜之設備而言；又刑法第321條第1 項第2
      款規定將「門扇」、「牆垣」、「其他安全設備」並列，
      則所謂「門扇」，應指分隔住宅或建築物內外之間出入口
      大門而言，而所謂「其他安全設備」，則指門扇、牆垣以
      外，依通常觀念足認防盜之一切設備而言，如電網、門鎖
      及窗戶等是。已經進入大門內側之住宅或建築內部諸門，
      不論是房間門、廚房門、通往陽台之落地鋁製玻璃門，均
      應認係「其他安全設備」。又刑法第321條第1項第2 款之
      所謂毀越門扇之「越」，係指越入者而言，如係走入不得
      謂之「越」。（最高法院24年7 月刑事庭會議決議參照）
      又按刑法第321條第1項第3 款之攜帶兇器竊盜罪，係以行
      為人攜帶兇器竊盜為其加重條件，此所謂兇器，其種類並
      無限制，凡客觀上足對人之生命、身體、安全構成威脅，
      具有危險性之兇器均屬之，且祇須行竊時攜帶此種具有危
      險性之兇器為已足，並不以攜帶之初有行兇之意圖為必要
      。螺絲起子為足以殺傷人生命、身體之器械，顯為具有危
      險性之兇器（最高法院55年台上字第547 號、79年台上字
      第5253號判例參照）。查被告等人行竊時所持之螺絲起子
      、扳手及破壞夾各1 支，均係鐵器，質地堅硬，業據被告
      供承在卷，如用以施暴、脅迫、抵抗，依一般社會觀念，
      皆足使人之生命、身體受有危害，自屬刑法第321條第1項
      第3款所稱之兇器。
（二）所犯罪名：核被告甲○○、乙○○所為，均係犯刑法第32
      1條第1項第4款、第3款、第2 款之結夥三人以上攜帶兇器
      毀壞安全設備竊盜罪。
（三）共同正犯：被告甲○○、乙○○就上開犯罪事實所示之竊
      盜犯行，與卓玉龍及李家慶4 人間，有犯意聯絡及行為分
      擔，應論以共同正犯。
（四）想像競合犯：被告甲○○、乙○○等人所犯如附表所示之
      竊盜犯行，均係由卓玉龍、李家慶及被告乙○○等3 人物
      色並邀被告甲○○共同參與，乃基於竊取上開同棟雙併辦
      公大樓之單一犯意決意而竊取如附表所示之數公司及辦公
      室財物，應僅論以一竊盜行為，惟因侵害5 家公司管領之
      財產法益而觸犯數竊盜罪名，為想像競合犯，依刑法第55
      條前段，從一結夥三人以上攜帶兇器毀壞安全設備竊盜罪
      處斷。
（五）累犯：查被告甲○○有如事實欄一所示之有期徒刑執行完
      畢之前科，有臺灣高等法院前案紀錄表1 份在卷可稽，足
      徵其係於有期徒刑執行完畢5 年內再犯本件有期徒刑以上
      之罪，應依刑法第47條第1 項之規定論以累犯，並加重其
      刑。
（六）量刑：爰審酌被告甲○○、乙○○前有多次竊盜前科，且
      被告乙○○猶曾經法院判決令入勞動場所強制工作，有臺
      灣高等法院被告前案紀錄表1 份在卷足參，其等均正值壯
      年，本當力圖向上，猶思不勞而獲，竟趁他人公司員工下
      班，無人駐守在內之機會，結夥入內任意竊取財物，破壞
      他人之財產權益，所竊得之財物價值及各人所分得變現財
      物之款項，併審酌渠等行竊手段、方式、分工項目、所生
      危害程度，姑念被告二人犯後坦承犯行，其犯後態度尚稱
      良好等一切情狀，量處如主文所示之刑，以示懲儆，並啟
      自新。
（七）至共犯卓玉龍所有，供本件犯罪所用之鐵製螺絲起子、扳
      手及破壞夾各1 支，均未據扣案，且遍查全卷，並無證據
      證明上開工具尚存在，為免日後執行之困難，爰不一併宣
      告沒收，附此敘明。
三、適用之法律：
（一）刑事訴訟法第273條之1第1項、第299條第1項前段。
（二）刑法第28條、第321條第1 項第4款、第3款、第2款、第47
      條第1項。
本案經檢察官邱宇謙到庭執行職務。
中    華    民    國    98    年    10    月     2    日
                        刑事第六庭  法  官  邱忠義
以上正本證明與原本無異。
如不服本判決應於送達後10日內向本院提出上訴狀。
中    華    民    國    98    年    10    月     2    日
                                    書記官  吳美雲
附錄本案論罪科刑法條全文：
中華民國刑法第321條（加重竊盜罪）
I  犯竊盜罪而有左列情形之一者，處六月以上、五年以下有期
    徒刑：
  一、於夜間侵入住宅或有人居住之建築物、船艦或隱匿其內而
      犯之者。
  二、毀越門扇、牆垣或其他安全設備而犯之者。
  三、攜帶兇器而犯之者。
  四、結夥三人以上而犯之者。
  五、乘火災、水災或其他災害之際而犯之者。
  六、在車站或埠頭而犯之者。
II  前項之未遂犯罰之。
附表：
┌─┬─────┬──────┬────────────┐
│編│犯罪時間  │犯罪地點    │犯罪手法及所得財物      │
│號│          │            │                        │
├─┼─────┼──────┼────────────┤
│一│98年3月9日│新竹縣竹北市│以上開工具毀壞大門門鎖，│
│  │晚間10時許│光明六路東二│竊取六家不動產有限公司所│
│  │起至翌日即│段20之3號1樓│有之電腦3臺、監視主機1臺│
│  │98年3月10 │及2樓       │（毀損及侵入建築物部分均│
│  │日凌晨2時 │            │未據告訴）。            │
│  │18 分許止 │            │                        │
├─┼─────┼──────┼────────────┤
│二│98年3月9日│新竹縣竹北市│以上開工具毀壞大門門鎖，│
│  │晚間10時許│光明六路東二│竊取群新建設股份有限公司│
│  │起至翌日即│段20之3號3樓│所有之電腦硬碟（序號A807│
│  │98年3月10 │            │3000 17號）1 組、INTEL廠│
│  │日凌晨2時 │            │牌CPU 1個、記憶體2條、華│
│  │18 分許止 │            │碩廠牌套裝電腦1 臺、黑色│
│  │          │            │小型電腦1臺（長40 公分寬│
│  │          │            │15公分高30公分）、華碩廠│
│  │          │            │牌銀白色筆記型電腦（機器│
│  │          │            │型號為 U62PPT83DD-GFQCCA│
│  │          │            │、機款SN：85NOAG00000000│
│  │          │            │C、機器序號 CN：5665U6EP│
│  │          │            │）1 臺及現金新臺幣（下同│
│  │          │            │）5,000 元。（毀損及侵入│
│  │          │            │建築物部分均未據告訴）。│
├─┼─────┼──────┼────────────┤
│三│98年3月9日│新竹縣竹北市│以上開工具毀壞大門門鎖，│
│  │晚間10時許│光明六路東二│竊取群茂土地開發有限公司│
│  │起至翌日即│段20之3號4樓│所有之華碩廠牌桌型電腦 2│
│  │98年3月10 │            │臺（主機序號分別為MB17SE│
│  │日凌晨2時 │            │S/N: 6BL0000000、MB17SES│
│  │18 分許止 │            │/N:6B L0000000）及遠東百│
│  │          │            │貨公司禮券3萬2,000元（面│
│  │          │            │額均為500 元）。（毀損及│
│  │          │            │侵入建築物部分均未據告訴│
│  │          │            │）。                    │
├─┼─────┼──────┼────────────┤
│四│98年3月9日│新竹縣竹北市│以上開工具毀壞大門門鎖，│
│  │晚間10時許│光明六路東二│竊取凡硯空間規劃設計有限│
│  │起至翌日即│段20之5號1樓│公司所有之華碩廠牌電腦 2│
│  │98年3月10 │及2樓       │臺、電腦硬碟1個、現金1萬│
│  │日凌晨2時 │            │元。（毀損及侵入建築物部│
│  │18 分許止 │            │分均未據告訴）。        │
├─┼─────┼──────┼────────────┤
│五│98年3月9日│新竹縣竹北市│以上開工具毀壞大門門鎖，│
│  │晚間10時許│光明六路東二│竊取世恩科技有限公司華碩│
│  │起至翌日即│段20之5號4樓│廠牌筆記型電腦1 臺（型號│
│  │98年3月10 │            │ASUS序號 82N0AS00000000D│
│  │日凌晨2時 │            │）、電腦主機內之 CPU（型│
│  │18 分許止 │            │號CORO2DUOE4500/2.2GHzCP│
│  │          │            │U雙核心）、RAM（型號1GBD│
│  │          │            │DR0000000PIN）1條、SATA-│
│  │          │            │HD（型號 160GB7200rpm8MB│
│  │          │            │）、硬碟10顆（型號WD2.5"│
│  │          │            │SATAHD）、硬碟1顆（WD2.5│
│  │          │            │"IDEHDWD14600BEVE）、硬 │
│  │          │            │碟1顆（型號SEGATE2.5"SAT│
│  │          │            │AHD-ST0000000AS）SONY廠 │
│  │          │            │牌攝影機1臺（序號S010952│
│  │          │            │968P）及現金7,539元。（ │
│  │          │            │毀損及侵入建築物部未據告│
│  │          │            │訴）。                  │
└─┴─────┴──────┴────────────┘


司法院資訊處製作；財團法人民間司法改革基金會備份。
